【裁判字號】    97,消債更,1807
【裁判日期】    980324
【裁判案由】    更生事件
【裁判全文】
臺灣板橋地方法院民事裁定          97年度消債更字第1807號
聲  請  人  甲○○
即債務人
上列當事人因消費者債務清理事件聲請更生，本院裁定如下：
    主  文
債務人甲○○自中華民國98年3月24日17時起開始更生程序。
命司法事務官進行本件更生程序。
    理  由
一、按債務人與金融機構協商成立者，不得聲請更生或清算。但
    因不可歸責於己之事由，致履行顯有重大困難者，不在此限
    ；次按法院開始更生程序之裁定，應載明其年、月、日、時
    ，並即時發生效力；又法官裁定開始更生或清算程序後，得
    命司法事務官進行更生或清算程序，消費者債務清理條例第
    151 條第 5項、第45條第 1項、第16條第 1項分別定有明文
    。
二、本件債務人聲請更生，核其主張略以：聲請人目前債務總金
    額為新臺幣（下同）0000000 元，具有不能清償債務之情事
    ，消費者債務清理條例施行前，曾於民國95年間依照中華民
    國銀行公會會員辦理消費金融案件無擔保債務協商機制，與
    最大債權金融機構臺北國際商業銀行股份有限公司（現為永
    豐商業銀行股份有限公司）達成協商，雙方約定聲請人自95
    年 5月起，分120期，利率3.5%，每月10日以22994元依各債
    權銀行債權金額比例清償各項債務，至全部清償為止，然協
    商還款期間聲請人任職於圳揚有限公司擔任噴漆半技工，嗣
    因公司讓其無限期休假，大約休了 2個月左右等不到工作，
    聲請人遂至勞工局求助投訴，經勞工局介入後，圳揚有限公
    司始發給離職證明書，讓其可以申請失業補助（第36頁），
    因此，聲請人毀諾係因非自願性離職喪失收入所致，自具有
    不可歸責於己致履行顯有重大困難之事由；而其目前每月收
    入為33500元（以最近3個月所得平均）扣除生活上必要開支
    膳食5400元、交通費 600元、水電費2718元、雜支2500元、
    管理費600元、手機401元、扶養母親5000元共 17219元，而
    房貸18704元其則幫忙繳交9000元，故其每個月可還10000元
    ，分 6年72期共可清償720000元（第37頁），懇請裁定開始
    更生等語。
三、查聲請人之主張，有協議書（第18頁）、永豐商業銀行債務
    協商繳款明細（第22頁）、離職證明單、就業保險失業（再
    ）認定、失業給付申請書暨給付收據、資遣證明書（第23至
    25頁）、勞工保險被保險人投保資料表（第26頁）、財團法
    人金融聯合徵信中心債權人清冊（第27至30頁）、土地及建
    物登記謄本（第38頁）、戶籍謄本（第39至40頁）及圳揚有
    限公司圳總字第0970110001號函（第46至48頁）、永豐商業
    銀行股份有限公司97年11月26日民事陳報狀（第54至62頁）
    等件在卷可稽。查聲請人因非自願性離職，致無法履行協商
    條件而毀諾協商條件，核屬不可歸責於己致履行顯有重大困
    難之事由，又本件查無聲請人有本條例第6條第 3項、第8條
    或第46條各款所定駁回更生聲請之事由存在，則其聲請更生
    ，應屬有據，爰依首開規定命司法事務官進行本件更生程序
    ，裁定如主文。
中    華    民    國    98    年    3     月    24    日
              民事第三庭    法      官  陳映如
上為正本係照原本作成
本件不得抗告
本裁定已於98年3月24日下午5時公告。
中    華    民    國    98    年    3     月    24    日
                            書  記  官  李錦輝


司法院資訊處製作；財團法人民間司法改革基金會備份。
